臺灣板橋地方法院刑事判決　　　　　　　 96年度訴字第110號
公　訴　人　臺灣板橋地方法院檢察署檢察官
被　　　告　乙○○
上列被告因違反毒品危害防制條例案件，經檢察官提起公訴（95
年度毒偵字第7564號），本院依簡式審判程序判決如下：
    主  文
乙○○施用第一級毒品，累犯，處有期徒刑拾月；扣案如附表編
號一、三所示之物均沒收銷燬之，附表編號五至七所示之物均沒
收。又施用第二級毒品，累犯，處有期徒刑柒月；扣案如附表編
號二、四所示之物均沒收銷燬之，附表編號八所示之物沒收。應
執行有期徒刑壹年貳月；扣案如附表編號一至四所示之物均沒收
銷燬之，如附表編號五至八所示之物均沒收。
    事  實
一、乙○○前因施用毒品案件，經裁定送觀察、勒戒及強制戒治
    ，於民國九十二年十月五日執行強制戒治完畢，此次施用毒
    品犯行並經臺灣花蓮地方法院以九十年度花簡字第六四號判
    決判處有期徒刑六月確定。其又因施用毒品案件，經臺灣花
    蓮地方法院以九十年度訴更一字第二號判決判處有期徒刑八
    月，並與前述案件定應執行刑有期徒刑一年一月。乙○○再
    因施用毒品案件，經臺灣花蓮地方法院分別以九十一年度易
    字第二二二號、九十二年度訴字第一二一號判決各判處有期
    徒刑八月、十月，並定應執行刑有期徒刑一年五月確定，前
    開四罪接續執行，於九十四年五月十日縮短刑期假釋出獄，
    刑期至九十四年十月十九日屆滿，其假釋未經撤銷，以已執
    行論。詎猶不知悔改，基於施用第一級毒品海洛因及第二級
    毒品甲基安非他命之犯意，於九十五年十一月五日晚間六時
    許，在臺北縣三重市○○路十一號「上格飯店」第六０八室
    內，分別以將海洛因捲入香菸內及將甲基安非他命放置於玻
    璃球吸食器內燒烤之方式，施用海洛因、甲基安非他命各一
    次。嗣於九十五年十一月六日凌晨零時三十分許，為警在上
    址查獲，並扣得乙○○所有、如附表編號一至八所示之物。
二、案經臺北縣政府警察局三重分局移送臺灣板橋地方法院檢察
    署檢察官偵查起訴。本院於準備程序進行中，被告乙○○就
    被訴事實為有罪之陳述，經告知簡式審判程序之旨，並聽取
    公訴人、被告之意見後，本院合議庭裁定由受命法官獨任進
    行簡式審判程序。
    理  由
一、上揭犯罪事實，業據被告迭於警詢、偵查及本院準備程序、
    審理時均自白不諱，其於九十五年十一月六日為警查獲後採
    集之尿液檢體，經送臺灣檢驗科技股份有限公司以酵素免疫
    分析法初驗、氣相層析質譜儀法複驗之結果，確呈嗎啡、甲
    基安非他命陽性反應，有該公司於九十五年十一月十七日出
    具之濫用藥物尿液檢驗報告一份、臺北縣政府警察局三重分
    局查獲毒品案件被移送者姓名、代碼對照表一紙在卷可稽。
    又被告於前揭時、地為警查獲而扣得之如附表編號一、二所
    示之物，經分別送驗結果，前者為海洛因，合計淨重三點一
    六公克，後者為甲基安非他命，驗餘淨重合計四點九二公克
    之事實，另有法務部調查局九十五年十二月二十四日調科壹
    字第０９５２３０５２１５０號鑑定書、臺灣檢驗科技股份
    有限公司九十五年十一月十七日濫用藥物檢驗報告各一份附
    卷供憑，另有如附表編號一至八所示之物扣案可證，足認被
    告之自白與事實相符。再者，被告前因施用毒品案件，經裁
    定送觀察、勒戒及強制戒治，於九十二年十月五日執行強制
    戒治完畢，此次施用毒品犯行並經臺灣花蓮地方法院以九十
    年度花簡字第六四號判決判處有期徒刑六月確定，嗣又屢因
    施用毒品案件，經臺灣花蓮地方法院先後以九十年度訴更一
    字第二號判決判處有期徒刑八月、九十一年度易字第二二二
    號判決判處有期徒刑八月及以九十二年度訴字第一二一號判
    決判處有期徒刑十月確定乙節，另有臺灣高等法院被告前案
    紀錄表一份附卷可考。從而被告於前次強制戒治執行完畢後
    五年內，又犯施用第一級、第二級毒品罪，事證明確，其犯
    行堪予認定。
二、核被告所為，係犯毒品危害防制條例第十條第一項之施用第
    一級毒品罪，及同條第二項之施用第二級毒品罪。其為施用
    而持有海洛因、甲基安非他命之低度行為，分別為施用之高
    度行為所吸收，均不另論罪。又查被告前因施用毒品案件，
    經臺灣花蓮地方法院以九十年度花簡字第六四號判決判處有
    期徒刑六月，另經同院以九十年度訴更一字第二號判決判處
    有期徒刑八月，上開二罪經定應執行刑有期徒刑一年一月確
    定，被告嗣又因施用毒品案件，經臺灣花蓮地方法院分別以
    九十一年度易字第二二二號、九十二年度訴字第一二一號判
    決各判處有期徒刑八月、十月，並定應執行刑有期徒刑一年
    五月確定，前述四罪接續執行，於九十四年五月十日縮短刑
    期假釋出獄，刑期至九十四年十月十九日屆滿，其假釋未經
    撤銷，以已執行論乙節，有臺灣高等法院被告前案紀錄表一
    份在卷可考，其受有期徒刑之執行完畢，五年內故意再犯本
    件有期徒刑以上之罪，為累犯，應依法加重其刑。所犯上開
    二罪，犯意各別，行為互殊，應分論併罰。爰審酌被告素行
    非端，前已因施用毒品案件屢經法院論罪科刑，均猶不知遠
    離毒害，顯然漠視法令之禁制，惟坦承犯行之犯後態度，暨
    其犯罪之動機、目的、所生危害等一切情狀，分別量處如主
    文所示之刑，並定其應執行刑。扣案如附表編號一、二所示
    之物，其中合計淨重三點一六公克之海洛因以及驗餘淨重合
    計四點九二公克之甲基安非他命，分屬毒品危害防制條例第
    二條第一項第一款、第二款所稱之第一級、第二級毒品，均
    應依毒品危害防制條例第十八條第一項前段之規定宣告沒收
    銷燬；至於裝盛上開海洛因、甲基安非他命之外包裝袋部分
    ，因法務部鑑驗毒品之標準作業流程，毒品秤重主要以傾倒
    方式，必要時輔以刮杓刮取，儘可能將原送驗包裝物內毒品
    與包裝物分離後個別秤重，所得之毒品重量登載為「淨重」
    ，包裝物重量則登載為「空包裝重」，然依上述二種方式分
    離，原送驗包裝物內均仍會有微量毒品成分殘留，此為本院
    歷來辦理毒品案件職務上所知悉，並有法務部調查局九十四
    年四月十二日調科壹字第０九四００一一四七四０號函一紙
    附卷可憑，上開外包裝袋及附表編號三、四所示之物，既均
    仍含有微量海洛因或甲基安非他命成分無法析離，爰併依前
    揭規定宣告沒收銷燬之。附表編號五至八所示之物，均係被
    告所有，分別屬供其施用海洛因或甲基安非他命之替代器具
    ，業據被告於本院審理時供陳明確，爰依刑法第三十八條第
    一項第二款之規定宣告沒收。至於同日扣得之如附表編號九
    所示之米白色粉末一包，經送驗結果，並未檢出毒品成分，
    有臺灣檢驗科技股份有限公司九十五年十一月十七日出具之
    濫用藥物檢驗報告一份在卷可佐，上開物品既非違禁物，又
    無證據證明與本案犯罪事實有關，爰不併予宣告沒收。
三、末查被告於九十五年十一月五日為警查獲並經臺灣板橋地方
    法院檢察署檢察官訊問後，因另有他案遭臺灣花蓮地方法院
    發布通緝，檢察官旋將之送往該院歸案，嗣被告即被羈押於
    臺灣花蓮看守所，迄九十五年十一月十日始獲交保釋放等情
    ，為被告自承不諱，並有臺灣高等法院被告前案紀錄表一份
    在卷可考。被告復於本院審理時供陳：「（九十五年十一月
    十日出所後有無再施用毒品？）有，大約隔了二、三個月後
    ，我再開始施用，是先施用安非他命，之後才施用海洛因。
    」、「（你在花蓮看守所內有無想過把毒品戒掉？）有，所
    以我出所後有二、三個月的時間都沒有施用，後來是因為要
    提神才又開始施用。」、「（你於九十六年五月二十二日入
    監迄今，有無戒斷症狀？只有前二天有腹瀉，後來就都好了
    。」等情綦詳，足認被告之本案施用毒品犯行為警查獲後，
    曾停止施用毒品達二、三個月之久，嗣始再另行起意，並非
    從未間斷反覆施用，且其施用毒品並未成癮，故本院毋庸依
    刑法第八十八條規定諭知被告於刑之執行前入相當處所施以
    禁戒，附此敘明。
四、如不服本判決，得自收受送達之日起十日內，向本院提出上
    訴。
據上論斷，應依刑事訴訟法第二百七十三條之一第一項、第二百
九十九條第一項前段，毒品危害防制條例第十條第一項、第二項
、第十八條第一項前段，刑法第十一條前段、第四十七條第一項
、第五十一條第五款、第三十八條第一項第二款，判決如主文。
本案由檢察官甲○○提起公訴，經檢察官溫祖德到庭執行職務。
中　　華　　民　　國　　96　　年　　6 　　月　　20　　日
                  刑事第十庭    法　官  劉元斐
上列正本證明與原本無異。
如不服本判決，應於判決送達後十日內向本院提出上訴狀 (應附
繕本) ，上訴於臺灣高等法院。
                                書記官  郭玉芬
中　　華　　民　　國　　96　　年　　6 　　月　　20　　日
附錄本案論罪科刑所引法條：
毒品危害防制條例第十條：
施用第一級毒品者，處六月以上五年以下有期徒刑。
施用第二級毒品者，處三年以下有期徒刑。
附表
┌──┬─────┬───────────┬─────┬────────┐
│編號│扣案物    │數量                  │應處理情形│法條依據        │
├──┼─────┼───────────┼─────┼────────┤
│一  │海洛因    │八包（合計淨重三點一六│沒收銷燬  │毒品危害防制條例│
│    │          │公克，空包裝總重二點八│          │第十八條第一項前│
│    │          │一公克）              │          │段              │
├──┼─────┼───────────┼─────┼────────┤
│二  │甲基安非他│九包（驗餘淨重合計四點│同上      │同上            │
│    │命        │九二公克）            │          │                │
├──┼─────┼───────────┼─────┼────────┤
│三  │海洛因殘渣│十個                  │同上      │同上            │
│    │袋        │                      │          │                │
├──┼─────┼───────────┼─────┼────────┤
│四  │甲基安非他│九個                  │同上      │同上            │
│    │命殘渣袋  │                      │          │                │
├──┼─────┼───────────┼─────┼────────┤
│五  │電子磅秤  │一臺                  │沒收      │刑法第三十八條第│
│    │          │                      │          │一項第二款      │
├──┼─────┼───────────┼─────┼────────┤
│六  │分裝杓    │六支                  │同上      │同上            │
├──┼─────┼───────────┼─────┼────────┤
│七  │空分裝袋  │三十七個              │同上      │同上            │
├──┼─────┼───────────┼─────┼────────┤
│八  │吸食器    │五支                  │同上      │同上            │
├──┼─────┼───────────┼─────┼────────┤
│九  │米白色粉末│一包（驗餘淨重一點五一│不併為沒收│並未檢出法定毒品│
│    │          │四公克）              │之諭知    │成分，非違禁物，│
│    │          │                      │          │且無證據證明與被│
│    │          │                      │          │告施用海洛因、安│
│    │          │                      │          │非他命之犯行有關│
└──┴─────┴───────────┴─────┴────────┘
